【裁判字號】    98,審易,944
【裁判日期】    980602
【裁判案由】    竊盜
【裁判全文】
臺灣高雄地方法院刑事判決             98年度審易字第944號
公  訴  人  臺灣高雄地方法院檢察署檢察官
被      告  甲○○
                    （現於台灣高雄第二監獄執行）
上列被告因竊盜案件，經檢察官提起公訴（98年度偵字第3741號
），嗣因被告就被訴事實為有罪之陳述，經本院合議庭裁定由受
命法官獨任依簡式審判程序審理，判決如下：
    主  文
甲○○犯竊盜罪，累犯，處有期徒刑陸月。又犯竊盜罪，累犯，
處有期徒刑捌月。應執行有期徒刑壹年。
    事 實 及 理 由
一、被告甲○○所犯為死刑、無期徒刑或最輕本刑為3 年以上有
    期徒刑以外之罪，其於準備程序中就被訴事實為有罪之陳述
    ，經告知簡式審判程序之旨，並聽取公訴人之意見後，依刑
    事訴訟法第273 條之1 第1 項規定，裁定行簡式審判程序，
    合先敘明。
二、犯罪事實
    甲○○意圖為自己不法之所有，基於竊盜之故意，分別於(一)
    民國97年5 月6 日晚上22時許，在高雄市楠梓區台糖購物中
    心停車場內，以其所有之鑰匙，竊取丙○○所有之車牌號碼
    S7-4342 自小貨車（價值新台幣【以下同】8 萬元），並駛
    離現場供己使用。(二)97年5 月9 日凌晨4 時46分時許，駕駛
    前開竊來之自小貨車，前往高雄縣大社鄉○○路6 號經濟部
    工業區仁大工業區服務中心（以下簡稱仁大工業區服務中心
    ），以徒手推開後門之方式進入其內，於倉庫中竊取報廢之
    窗型冷氣3 台、分離式冷氣機室外機1 台後，再以上開自小
    貨車載運離去。並於高雄縣仁武鄉○○路與水管路口，以35
    00元之代價，販賣予某不詳姓名之成年男子。復將上開自小
    貨車棄置於高雄縣仁武鄉○○村○○街旁空地。嗣經警調閱
    仁大工業區服務中心監視錄影畫面，發現為毒品管制人口甲
    ○○，因而循線查獲。
三、證據名稱
  (一)被告於警偵訊、本院審理時之自白、被害人丙○○、乙○○
    （仁大工業區服務中心員工）於警詢之陳述、高雄縣政府警
    察局車輛尋獲電腦輸入單、汽車車籍查詢單、錄影截錄畫面
    5 張、車籍查詢─基本資料詳細畫面。
  (二)犯罪事實(二)部分，檢察官雖認：被告係以不詳方式破壞門鎖
    等安全設備進入其內，竊取財物等語；惟查此部分除證人乙
    ○○於警詢中之證述外，別無其他積極證據足資證明。且被
    告係從後門進入倉庫內，該處所平日應屬員工較少出入之場
    所，若門窗有損害恐難及時發覺，是亦難以證人乙○○於本
    案發生後發覺後門之門鎖有破壞，即認門鎖係被告以工具破
    壞。是就此部分而言，尚難以證人乙○○唯一之指訴，逕認
    被告有使用工具破壞門鎖。
四、論罪科刑
  (一)核被告於犯罪事實(一)所為，係犯刑法第320 條第1 項之竊盜
    罪。於犯罪事實(二)所為，係犯刑法第320 條第1 項之竊盜罪
    、第306 條第1 項之侵入建築物罪（起訴書犯罪事實中已敘
    明此事實，起訴法條漏未論列，應予補充）。檢察官就犯罪
    事實(二)部分雖認應論以刑法第321 條第1 項第2 款之踰越安
    全設備竊盜罪，惟並無證據足資證明，此已說明如前，是檢
    察官之認定尚有未合，起訴法條自應予以變更。被告於犯罪
    事實(二)所犯2 罪，係以一行為觸犯之，屬想像競合，應從一
    重之竊盜罪處斷。被告所犯上開2 竊盜罪間，犯意各別，行
    為互殊，應予分論併罰。
  (二)被告前因犯竊盜罪，經本院以92年度易字第2013號判決判處
    有期徒刑1 年6 月確定，嗣經本院以96年度聲減字第3128號
    裁定減刑為有期徒刑9 月；復因犯竊盜及毒品危害防制條例
    等案件，分別經本院以95年度簡上字第626 號、95年度訴字
    第1456號判決各判處有期徒刑6 月、10月，上開二罪復經本
    院以96年度聲減字第3128號裁定減刑為有期徒刑3 月、5 月
    ，並定應執行刑為有期徒刑7 月又15日，而與上開有期徒刑
    9 月部分接續執行，於民國97年1 月21日縮刑期滿執行完畢
    ，此有臺灣高等法院被告前案紀錄表1 份附卷可稽，其於有
    期徒刑之執行完畢後，5 年以內故意再犯本件有期徒刑以上
    之2 罪，均為累犯，應依刑法第47條第1 項規定，各加重其
    刑。
  (三)爰審酌被告正值青壯，不思以己力賺取所需，而以竊盜方式
    破壞他人財物持有狀態，所為實有非是，且被告前有多次竊
    盜前科，並先後經法院判處有期徒刑1 年6 月、6 月、8 月
    、4 月（3 罪）、8 月、4 月（2 罪）、4 月，此有臺灣高
    等法院被告前案紀錄表附卷可稽，被告素行不良，且本案顯
    係有計劃之行竊，被告先竊取自小貨車，再以自小貨車掩飾
    其犯行，更不宜寬貸，爰從重分別量處如主文所示之刑，及
    合併定其應執行之刑。
  (四)至於被告竊取自小貨車所用之鑰匙，業經被告丟棄不知去向
    ，此業據被告於警詢中供述綦詳，爰不另為沒收之諭知。
五、據上論斷，應依刑事訴訟法第273 條之1 第1 項、第299 條
    第1 項前段、第300 條、第310 條之2 、第454 條第1 項、
    刑法第320 條第1 項、第306 條第1 項、第55條、第47條第
    1 項、第51條第5 款、刑法施行法第1 條之1 ，判決如主文
    。
本案經檢察官王朝弘到庭執行職務。
中    華    民    國    98    年    6     月    2     日
                  刑事第十庭    法  官  李淑惠
以上正本證明與原本無異。
如不服本判決，應於判決送達之日起10日內向本院提出上訴書狀
。
中    華    民    國    98    年    6     月    2     日
                                書記官  王淑娟
附錄本判決論罪之法條：
中華民國刑法第306條第1項
無故侵入他人住宅、建築物或附連圍繞之土地或船艦者，處1 年
以下有期徒刑、拘役或3 百元以下罰金。
刑法第320條第1項
意圖為自己或第三人不法之所有，而竊取他人之動產者，為竊盜
罪，處5 年以下有期徒刑、拘役或 5 百元以下罰金。


司法院資訊處製作；財團法人民間司法改革基金會備份。
